臺灣板橋地方法院民事判決　　　　　　　 94年度訴字第443號
原　　　告　戊○○
訴訟代理人　魏錦芳律師
被　　　告　己○○
訴訟代理人　藺超群律師
被　　　告　丁○○
　　　　　　乙○○
　　　　　　　　　　　號
前二人共同
訴訟代理人　馮志剛律師
被　　　告　丙○○
　　　　　　甲○○
上列當事人間分配表異議之訴事件，本院於民國94年8 月26日言
詞辯論終結，判決如下：
    主  文
原告之訴駁回。
訴訟費用由原告負擔。
　　事實及理由
一、程序方面：
    被告丙○○未於最後言詞辯論期日到場，核無民事訴訟法第
    386 條各款所列情形，爰依原告之聲請，由其一造辯論而為
    判決。
二、原告主張：
  (一)被告丁○○原居住臺北市○○街2 號原告附近，與其夫葉朝
    坤均在該址從事土地代書業務，於民國77年12月初，被告丁○○向原告藉口為替客戶以不動產向彰化銀行復興北路分行
    辦理抵押貸款新臺幣（下同）800 萬元，已核准在案，但因
    該房地尚有其他順位抵押權設定在前，須先清償塗銷，銀行
    才願撥款，並表示於同月21日前即可由銀行貸出前開款項歸
    還等情由，藉口向原告週轉現款400 萬元，惟當時原告不悉
    其係設詞詐欺，遂陷於錯誤，答應交付400 萬元供被告丁○○夫婦業務上之週轉，旋由被告丁○○書立借據、另簽發面
    額400 萬元本票1 紙，由其夫葉朝坤背書。惟原告交付400
    萬元予被告丁○○後，借據及本票屆期均未清償，且被告丁○○夫婦亦停止代書業務，行蹤不明，嗣經原告向銀行查詢
    也無該項抵押借款，原告始悉受詐騙損失400 萬元。經原告
    提出詐欺告訴後，業由二審法院判決被告丁○○（償還被害
    人即原告60萬元）有罪確定在案。原告提起刑案告訴程序中
    ，曾對被告丁○○、葉朝坤提起附帶民事訴訟，在一審時雙
    方達成和解，經臺灣臺北地方法院刑事庭於78年5月18日以7
    8年度附字第302號作成和解筆錄在案，其和解內容為被告願
    連帶給付原告400萬元，並均自78年5月18日起至清償日止按
    週年利率百分之五計算之利息。由原告取得對被告丁○○等
    之執行名義。嗣因一直未發覺被告丁○○有財產，故原告曾
    於92年5 月12日向  鈞院聲請核發債權憑證，而於92年5 月
    18日取得92年度民執新字第14594 號債權憑證。嗣經原告向
    戶政機關申請，發覺被告丁○○已遷居臺北縣永和市○○路
    149巷28號3樓，再向地政機關申領建物及土地登記謄本後，
    始悉被告丁○○已在86年2 月25日登記取得該不動產之所有
    權。原告遂依對債務人丁○○之債權憑證執行名義，向　鈞
    院民事執行處聲請對被告丁○○所有上開不動產強制執行查
    封拍賣，經　鈞院以93年度執字第22515 號強制執行查封拍
    賣在案。原告請求被告丁○○清償之債權經向執行法院更正
    本金為3,500,820 元，及自78年11月19日起至清償日止，按
    週年利率百分之五計算之利息，及執行費24,647元。
  (二)被告丁○○所有上開不動產被法院查封執行後，唯恐被法院
    拍定之分配款全部均由原告受償，竟刻意製作不實之本票假
    債務，與被告己○○、乙○○、丙○○、甲○○等通謀，由
    被告丁○○簽發本票交付各被告持有後，並分別向　鈞院聲
    請對本票准許為強制執行之民事裁定（案號：93年度票字第
    9308、9261、9923、9788號），先後聲請參與分配（案號：
    93年度執字第22515 號債權人戊○○與債務人丁○○間清償
    債務強制執行事件）。原告亦對上開參與分配之行為聲明異
    議，並提出刑法第214 條使公務員登載不實及同法第216 條
    行使登載不實之文書及第339條第2項詐欺得利之告訴在案。
  (三)被告丁○○簽發上開本票55張，金額計514 萬元，分別交付
    予其他被告己○○等4 人執有，並向　鈞院聲請本票准予強
    制執行之民事裁定，且具狀聲請參與分配在案。惟被告間本
    票債之關係並不存在，顯係通謀虛偽成立不實之債權債務，
    其事實理由如下：1.被告丁○○係於86年2 月25日買受座落
    臺北縣永和市○○路149巷28號3樓之房地，依該建物及土地
    登記謄本，被告並未將買受之房屋向銀行或第三人貸款，故
    無設定抵押權等他項權利之記載。況被告86年2 月間置產迄
    至原告於93年7月15日查封登記為止，有7年餘之時間既無舉
    債行為，又何來於88年10月25日、92年1月31日、92年9月20
    日、93年9月17日分別舉債共達514萬元之理？況且，一般債
    務金額較多者，債權人鮮有不要求債務人提供不動產擔保以
    確保債權。然被告丁○○既於86年起已置有不動產，倘被告
    等間本票債權為實在，豈有債權人不要求以不動產供擔保之
    理？足見被告間本票債權係虛偽不實之債。2.原告向財政部
    臺北市國稅局申請提供債務人丁○○92年度綜合所得各項資
    料清單，發現丁○○在中華電信股份有限公司等14家公司，
    有投資股票，為各該公司之股東，其中股票投資金額共計3,
    200,540元，股息收入389,244元；另銀行部分（彰銀、華銀
    、板信），該年度之存款利息所得為95,448元，足證被告在
    92年間即有巨金投資股市，購買上市上櫃公司之股票，又有
    銀行存款等，則自無可能對外舉債之理？從而被告本票簽發
    時間自88年10月25日以迄93年9 月17日期間之債務，顯非實
    在甚明。3.被告丁○○簽發本票之時間自88年10月25日至93
    年9月17日，本票共55張，金額為514萬元，從而被告己○○
    、乙○○、丙○○、甲○○執有本票之期間並不一致，且到
    期日亦有在93年9 月以前者，然何以在此之前均未向法院聲
    請本票裁定，而係集中在93年9 月、10月間提出聲請裁定？
    按　鈞院係在93年7 月15日實施查封丁○○之不動產，顯係
    被告財產被查封後，被告間始通謀虛偽成立本票債權債務，
    其用意在以本票債權參與分配受償，況且，丙○○與丁○○
    尚係兄妹關係，益證其債權不實。4.原告曾於93年8、9月間
    至　鈞院遞送執行案有關書狀時，碰巧遇見被告丁○○手持
    一大疊本票，與數位不知名之男女，集合在法院收文櫃洽
    詢聲請本票裁定事，原告當時亦心存疑慮，彼等是否係在製
    作本票假債權裁定，據以參與分配原告聲請強制執行債務人
    丁○○財產一案。嗣後果然料中，被告丁○○為利執票人己○○等聲請本票准予強制執行之裁定，能在　鈞院93年度執
    新字第22515 號執行案拍賣終結前，適時提出聲請參與分配
    狀，遂利用訴訟技巧以稽延執行程序，由被告丁○○於93年
    10月7 日向　鈞院民事庭提起債務人異議之訴，主張原告請
    求損害賠償債權之請求權，已因時效消滅而不存在，經　鈞
    院以93年度訴字第1662號債務人異議之訴事件受理在案，執
    行程序亦因而略受遲滯，被告以稽延執行案，俾利己○○等
    被告能適時提出聲請參與分配案，故從上可悉，被告間通謀
    虛偽成立本票債權之目的至為明顯。5.被告丁○○簽發之本
    票，其中被告己○○執有本票1 紙，面額258 萬元，發票日
    為92年1 月31日；被告乙○○執有本票52張，每張面額3 萬
    元，總共156 萬元，發票日均為88年10月25日；被告丙○○
    執有本票1 紙，金額50萬元，發票日為92年9 月20日；被告
    甲○○執有本票1 紙，金額50萬元，發票日為93年9 月17日
    。上開本票金額不小，倘確有借貸行為，被告間應有資金往
    來流向，即執票人出借之金額究係透過何家銀行提款或電匯
    ？又發票人係以何方式收受借款？本件被告間顯難提出發生
    本票債務之借貸資金流向證明，此亦為被告間成立通謀虛偽
    債權債務之證明方法。6.被告乙○○與被告丙○○聲請參與
    分配狀，二者聲請書狀之筆跡類似，應係出於同一人之手筆
    ，請求　鈞院調查被告乙○○（93.10.11）與丙○○（93.1
    0.27）各該提出法院之聲請參與分配狀，究竟是否係被告本
    人所親自書寫？倘非被告所書寫，又係委託何人所書寫？
  (四)被告己○○分配金額1,128,507元、被告乙○○分配金額781
    ,315元、被告丙○○、甲○○分配金額各210,186 元，其據
    以參與分配之債權均屬不實，應剔除分配，不准列入分配表
    ，爰依強制執行法第41條第1 項規定，將反對聲明異議之參
    與分配人己○○等4 人暨債務人丁○○全部列為被告。並認
    為分配表所列被告甲○○、丙○○分配金額各210,186 元，
    被告乙○○分配金額781,315元，被告己○○分配金額1,128
    ,507元，均因原有本票債權不實在，各該分配款應予剔除，
    不得列入分配表分配受償，而提起本訴。
  (五)本件異議之訴程序並無不合法，原告對分配表之異議並未終
    結，理由如下：1.原告在本件分配表作成分配前，因知悉被
    告己○○等4 人，向法院聲請本票裁定後，具狀向　鈞院民
    事執行處聲明參與分配，原告認為被告丁○○與己○○等4
    人間之本票債權債務有不實，遂於93年11月19日向　鈞院提
    起確認票據債權不存在等事件（即　鈞院93年度訴字第1922
    號），惟在訴訟中，　鈞院民事執行處於94 年2月2 日函知
    於同年月22日下午2 時按作成之分配表實行分配。原告因對
    分配表所列參與分配人己○○等4 人之債權認為不實在，不
    應分配受償，遂於分配期日前，即94 年2月18日（即分配期
    日前4 天）向　鈞院提出聲明異議狀，對己○○等4 人所分
    配之金額提出異議在案。2.該聲明異議書狀提出後，確認票
    據債權不存在等事件　鈞院於94年2 月22日開庭審理，審判
    長曾詢問本件被告參與分配之分配金額執行處是否已作成分
    配表？原告表示已接到執行處之分配表，並通知訂94年2 月
    22日實行分配，惟原告已於接到分配表實行分配前聲明異議
    在案。審判長遂建議原告不如改提起分配表異議之訴，較確
    認本票債權不存在之訴單純，可於改提分配表異議之訴後，
    撤回本件確認之訴。原告認為合乎訴訟經濟，遂於94年3 月
    10日另向　鈞院提起本件分配表異議之訴事件，旋於同年月
    22日具狀撤回確認本票債權不存在之訴。3.原告確已於分配
    期日前4 日提出聲明異議狀在案。故程序符合。按強制執行
    法第40條、第40條之1規定，因分配期日(94.2.22)當日參與
    分配之被告均未到場，僅原告到場並反對分配表所載參與分
    配債權人之分配額，惟執行法院並未於分配期日作更正分配
    表之分配，嗣後原告也未接到任何更正分配表分配之通知。
    從上可悉，本件異議並未終結，依強制執行法第41條第1 項
    規定，為異議之債權人得向執行法院對為反對陳述之債權人
    提起分配表異議之訴。但異議人已依同一事由就有爭執之債
    權先行提起他訴訟者，毋庸再行起訴，執行法院應依該確定
    判決實行分配。查當時分配期日僅原告到場陳述反對分配，
    被告等他債權人並未到場，故執行法院也未當場或嗣後通知
    更正分配表，此自屬異議未終結，惟原告在分配期日之前，
    已提起確認票據債權不存在之訴在案，故依強制執行法第41
    條第1 項規定可毋庸再行起訴。4.本件分配期日過後，原告
    擬將先前確認之訴改提出分配表異議之訴，故在確認之訴繫
    屬中，旋於94年3 月10日另向　鈞院復提起分配表異議之訴
    ，俾於兩訴併存中，再撤回前訴，即於異議未終結前，以賡
    續對有爭執之債權提起訴訟。查強制執行法第41條第3 項規
    定，聲明異議人未於分配期日起十日內向執行法院為前二項
    起訴之證明者，視為撤回其異議之聲明；經證明者，該債權
    應受分配之金額，應行提存。惟本件分配表異議之訴於94年
    2 月22日分配期日起十日內固尚未提起，但原告先前已提起
    確認之訴在案，並曾將起訴書狀附於聲明異議狀內，且在分
    配期日當天表明異議並已提起確認票據債權不存在之訴在案
    ，故程序符合，自無發生視為撤回其異議之聲明之情事，嗣
    後雖然改提分配表異議之訴，但係提出本件訴訟後，再撤回
    先前確認之訴，故訴訟效力一直啣接未曾中斷，程序上亦符
    合規定。蓋強制執行法第41條第3 項規定視為撤回其異議之
    聲明，係指視為異議已終結之意，即可按分配表無異議之程
    序處理，無需提存之意。然　鈞院本件分配表作成訂於94年
    2 月22日分配時，除原告到場為反對分配之表示，並已在先
    前具狀聲明異議在前，被告等均未到場，在92年2 月22日起
    10日內，原告既已提起確認本票債權不存在之訴進行中，自
    不生視為撤回其異議之聲明，其後原告復提起分配表異議之
    訴，係兩訴併存進行中，再撤回前確認之訴，即在分配期日
    起10日內有確認本票債權不存在之訴存在，復又提起分配表
    異議之訴。縱使撤回前訴，但後訴即本件訴訟仍然存在，豈
    能發生視為撤回其異議之聲明之結果？何況，依據強制執行
    法第41條第4項規定，「前項期間，於第40條之1有反對陳述
    之情形，自聲明異議人受通知之日起算」。查本件於分配期
    日，被告等並未到場，執行法院也未當場更正分配表之分配
    ，嗣後原告也未接到執行法院按強制執行法第40條之1 程序
    通知兩造更正分配表，則所謂十日期間又如何認定？故無論
    如何解釋，均難認定本件原告對分配表之聲明異議已發生視
    為撤回其異議聲明之結果，從而本件異議聲明仍繼續有效。
    按強制執行法第41條第3 項後段規定，本件債權應受分配之
    金額，就異議未終結部分，執行法院應行提存。從而被告己○○認為原告先前之聲明異議，應視為已撤回異議之聲明，
    顯有誤解法律甚明。5.強制執行法第41條第3項或第4項所定
    前二項起訴之時間，並非不變期間。此觀諸舊強制執行法第
    41條規定及最高法院72年度臺抗字第124 號裁定要旨，亦知
    此10日期間之性質，亦為普通法定期間，而非不變期間，故
    雖逾10日起訴，只生執行處得依原定分配表分配之效果，其
    起訴仍非不合法等語。併為聲明：　鈞院93年度執字第2251
    5 號損害賠償強制執行事件拍賣被告丁○○財產之金額計算
    書分配表，應予更定分配金額。被告己○○分配金額1,128,
    507元、被告乙○○分配金額781,315元、被告丙○○、甲○○分配金額各210,186 元，均應剔除分配，不准列入分配表
    。
三、被告己○○則以：
　(一)原告前提起確認票據債權不存在之訴，並經  鈞院93訴1922
    號民事案件審理在案，嗣經原告撤回起訴，依民事訴訟法第
    263條第1項前段「訴經撤回者視同未起訴」，意即自始不生
    起訴之效力。依強制執行法第41條第1 項前段之規定得提起
    分配表異議之訴，須於異議未終結者，始得提起；復依同條
    第3 項前段之規定，茍未於分配期日起10日內向執行法院為
    起訴之證明者，視為撤回異議之聲明，本件分配期日為94.0
    2.22日，惟原告遲至94.03.10日始行起訴，顯已逾10日，該
    等異議亦早因逾期視為撤回而告終結，原告自非得再行提起
    本件分配表異議之訴。
  (二)原告雖就分配表向執行法院提出異議，惟執行法院並未認定
    該異議行為正當，故未為更正分配表之行為，自無所謂更正
    後之分配表可資送達，故應與前項應於分配期日起10日起訴
    之起算點無關。
  (三)原告以舊法之規定及最高法院72年度臺抗字第124 號裁定意
    旨謂該10日之期間非屬不變期間云云，亦屬無稽，按原告所
    引均為舊法之法規及法院之見解，然本件之事實係發生於法
    條修正後，豈有仍適用舊法之餘地，況依修正後強制執行法
    第41條第3 項前段之規定，逾10日無庸法院為任何行為即生
    視為撤回異議聲明之效力，豈可謂非不變期間？原告所辯，
    顯無理由；且參諸立法修正理由三「……為加重異議人未為
    起訴證明之失權效果，………規定未於10日內為此證明者，
    視為撤回其異議之聲明。其異議既不復存在，執行法院當然
    應依原分配表實行分配，受訴法院亦應以其訴不合法，裁定
    駁回之。」，此亦明載逾時即已生失權之效果，應非得謂非
    不變期間。
  (四)本件被告己○○與被告丁○○間確有債權債務之存在，並無
    原告所主張之通謀虛偽意思表示開立不實之本票，致影響其
    債權受償之事實：
    被告己○○自88年間即與被告丁○○間有金錢之往來，期間
    被告丁○○多次向被告己○○調現，惟均依約定返還，詎至
    91年下半年被告丁○○向被告己○○表示其持向被告己○○
    調現之客票發生拒絕往來之情形，計270 萬元，要求被告己○○暫時先勿提示，讓其先行處理，惟遲至92年1 月間仍無
    法尋得發票人出面解決，經雙方協議由被告丁○○先行清償
    12萬元，餘款由被告丁○○開具本票，換回系爭支票，此即
    為本件被告己○○持有被告丁○○開立本票之由來，嗣被告
    丁○○告知其所有之不動產遭原告強制執行，被告己○○自
    得依法取得執行名義，聲明參與分配，俾保債權。是本件被
    告己○○與被告丁○○間確有債權債務關係之存在，並無任
    何虛偽。
  (五)本件應由原告就被告己○○與被告丁○○間有通謀虛偽意思
    表示之事實負擔舉證之責，惟原告所舉理由，均非可採：
    原告謂被告丁○○自86年2 月購置房、地均未向金融機關借
    款，且有鉅資投資股市並有銀行存款，並無可能向外借款云
    云。惟該等資產被告己○○並不知悉，且有無向金融機構貸
    款、有無投資股市及有無存款，與有無向被告己○○借貸，
    本屬二事，並無邏輯上必然之關係，應非得任意推測論擬。
    至原告謂因何均於同一時期聲請強執，顯有可疑云云，更屬
    無稽，查被告己○○經被告丁○○通知表示其財產遭查封拍
    賣，為實現被告己○○對被告丁○○之債權，自應汲汲辦理
    執行程序，俾保債權之實現豈有任何可疑之可言等語，資為
    抗辯。併為答辯聲明：原告之訴駁回。
四、被告乙○○則以：
　(一)本件分配期日為94.02.22日，惟原告於94.03.10日始提起本
    件分配表異議之訴，顯已逾10日，依上開規定，即應視為撤
    回異議之聲明，自不得再提起本件分配表異議之訴。
  (二)被告丁○○為被告乙○○多年鄰居，且因互助會已來往十餘
    年，88年被告丁○○參加被告乙○○為會首之互助會（會期
    自88年7月20日起至92年2月20日止），88年9 月20日被告丁○○得標，被告丁○○支付2 期死會會款後，於88年10月25
    日依互助會期簽發系爭本票予被告乙○○，其後被告丁○○
    以彼此多年交情且信用良好，其須周轉為由，請被告乙○○
    暫時為其代墊會款，惟被告丁○○僅於90年11月支付3 萬元
    ，即一再表示一定會償還，請被告乙○○寬延。嗣自鄰居得
    知被告丁○○房屋遭法院查封拍賣，被告乙○○始聲請本票
    裁定、參與分配等語，資為抗辯。併為答辯聲明：原告之訴
    駁回。
五、被告丁○○則以：其與被告己○○、乙○○、丙○○、甲○○間之票據債權債務關係為真正等語，資為抗辯。併為答辯
    聲明：原告之訴駁回。
六、被告甲○○則以：被告丁○○欠被告甲○○50萬元等語，資
    為抗辯。併為答辯聲明：原告之訴駁回。
七、被告丙○○未於最後言詞辯論期日到場，據其以前辯論。其
    陳述略稱：被告丁○○欠被告丙○○50萬元等語，資為抗辯
    。併為答辯聲明：原告之訴駁回。
八、兩造均不爭執之事實：
    原告於本院93年度執字第22515號強制執行事件分配期日4日
    前（即94年2 月18日），以分配表所列參與分配人即被告己○○、乙○○、丙○○、甲○○等4 人之債權認為不實在，
    不應分配受償為由，而向執行法院提出聲明異議狀，並檢附
    業已對被告己○○等5 人（含被告丁○○在內）提起「確認
    票據債權不存在」訴訟之起訴狀（即本院93年度訴字第1922
    號確認票據債權不存在事件）。於94年2 月22日分配期日，
    僅原告到場，其餘債權人及債務人均未到場，執行法院並未
    更正分配表而為分配，致其餘債權人及債務人均未為反對陳
    述，執行法院亦未將該反對陳述之事實通知聲明異議人。嗣
    94年3 月10日原告另提起本件分配表異議之訴，並於同年3
    月22日具狀撤回確認本票債權不存在之訴。
九、原告主張：本件異議之訴程序並無不合法，原告對分配表之
    異議並未終結等語。被告己○○、乙○○則辯稱：本件分配
    期日為94.02.22日，惟原告於94.03.10日始提起本件分配表
    異議之訴，顯已逾10日，依上開規定，即應視為撤回異議之
    聲明，自不得再提起本件分配表異議之訴等語。是兩造爭執
    點厥在於：原告提起本件分配表異議之訴，是否合法？經查
    ：
  (一)按「債權人或債務人對於分配表所載各債權人之債權或分配
    金額有不同意者，應於分配期日一日前，向執行法院提出書
    狀，聲明異議。」、「執行法院對於前條之異議認為正當，
    而到場之債務人及有利害關係之他債權人不為反對之陳述或
    同意者，應即更正分配表而為分配。異議未依前項規定終結
    者，應就無異議之部分先為分配。」、「依前條第一項更正
    之分配表，應送達於未到場之債務人及有利害關係之他債權
    人。前項債務人及債權人於受送達後三日內不為反對之陳述
    者，視為同意依更正分配表實行分配。其有為反對陳述者，
    應通知聲明異議人。」、「異議未終結者，為異議之債權人
    或債務人，得向執行法院對為反對陳述之債權人或債務人提
    起分配表異議之訴。但異議人已依同一事由就有爭執之債權
    先行提起其他訴訟者，毋庸再行起訴，執行法院應依該確定
    判決實行分配。債務人對於有執行名義而參與分配之債權人
    為異議者，僅得以第十四條規定之事由，提起分配表異議之
    訴。聲明異議人未於分配期日起十日內向執行法院為前二項
    起訴之證明者，視為撤回其異議之聲明；經證明者，該債權
    應受分配之金額，應行提存。前項期間，於第四十條之一有
    反對陳述之情形，自聲明異議人受通知之日起算。」，強制
    執行法第39條第1項、第40條、第40條之1、第41條定有明文
    。準此，若聲明異議人未於分配期日起10日內向執行法院為
    起訴之證明，視為撤回其異議之聲明，其異議既不復存在，
    執行法院當然應依原分配表實行分配，受訴法院亦應以其訴
    不合法，裁定駁回之。
　(二)原告於本院93年度執字第22515號強制執行事件分配期日4日
    前（即94年2 月18日），以分配表所列參與分配人即被告己○○、乙○○、丙○○、甲○○等4 人之債權認為不實在，
    不應分配受償為由，而向執行法院提出聲明異議狀，並檢附
    業已對被告己○○等5 人（含被告丁○○在內）提起「確認
    票據債權不存在」訴訟之起訴狀（即本院93年度訴字第1922
    號確認票據債權不存在事件）。於94年2 月22日分配期日，
    僅原告到場，其餘債權人及債務人均未到場，執行法院並未
    更正分配表而為分配，致其餘債權人及債務人均未為反對陳
    述，執行法院亦未將該反對陳述之事實通知聲明異議人。嗣
    94年3 月10日原告另提起本件分配表異議之訴，並於同年3
    月22日具狀撤回確認本票債權不存在之訴等情，業經本院依
    職權調閱本院93年度執字第22515 號民事執行卷宗及本院93
    年度訴字第1922號民事卷宗查明屬實，且為兩造所不爭執，
    應信為真。
  (三)按「訴經撤回者，視同未起訴。」，民事訴訟法第263條第1
    項前段定有明文。本件原告雖就上開強制執行事件之分配表
    （分配期日為94年2 月22日）聲明異議，且已依同一事由就
    有爭執之債權先行提起其他訴訟（確認票據債權不存在之訴
    ），並於94年3 月10日另提起本件分配表異議之訴。惟原告
    於94年3 月22日具狀撤回確認本票債權不存在之訴，依民事
    訴訟法第263條第1項前段規定，視同未起訴。而回到無「已
    依同一事由就有爭執之債權先行提起其他訴訟」之狀態，則
    單純就本件分配表異議之訴而言，原告於94年3 月10日始提
    起本件分配表異議之訴，顯已逾「94年2 月22日分配期日起
    10日內」之期間，亦無原告所稱「原告先前已提起確認之訴
    在案，並曾將起訴書狀附於聲明異議狀內，且在分配期日當
    天表明異議並已提起確認票據債權不存在之訴，故程序符合
    ，自無發生視為撤回其異議之聲明之情事，嗣後雖然改提分
    配表異議之訴，但係提出本件訴訟後，再撤回先前確認之訴
    ，故訴訟效力一直啣接未曾中斷，程序上亦符合規定。」之
    情形。
  (四)原告雖就上開分配表向執行法院提出異議，惟執行法院並未
    認定該異議行為正當，而未更正分配表，自無所謂更正後之
    分配表可資送達，故無適用強制執行法第41條第4 項「前項
    期間，於第四十條之一有反對陳述之情形，自聲明異議人受
    通知之日起算。」之餘地。
  (五)原告主張：依舊法之規定（即29年01月19日訂定之強制執行
  　法第41條）及最高法院72年度臺抗字第124 號裁定意旨謂現
  　行強制執行法第41條（85年10月09日修正）之10日期間非屬
  　不變期間，故雖逾10日起訴，只生執行處得依原定分配表分
  　配之效果，其起訴仍非不合法等語。經查，本件之事實係發
  　生於法條修正（85年10月09日修正）後，應適用修正後之現
  　行法，依現行強制執行法第41條第3 項前段之規定，逾10日
  　無庸法院為任何行為即生視為撤回異議聲明之效力，且參諸
  　該條立法修正理由三「……為加重異議人未為起訴證明之失
  　權效果，………規定未於10日內為此證明者，視為撤回其異
  　議之聲明。其異議既不復存在，執行法院當然應依原分配表
  　實行分配，受訴法院亦應以其訴不合法，裁定駁回之。」，
  　益足證明，原告此部分之主張，即屬無據，尚無足採。
  (六)基上，原告因撤回確認本票債權不存在之訴，視同未起訴，
    而回到無「已依同一事由就有爭執之債權先行提起其他訴訟
    」之狀態，則單純就本件分配表異議之訴而言，原告於94年
    3 月10日始提起本件分配表異議之訴，顯已逾「94年2 月22
    日分配期日起10日內」之期間，依強制執行法第41條第3 項
    前段規定，視為撤回其異議之聲明。是原告提起本件分配表
    異議之訴，即與上開強制執行法之規定不符。
十、從而，原告本於強制執行法第41條第1 項之規定，請求判決
    本院93年度執字第22515 號損害賠償強制執行事件拍賣被告
    丁○○財產之金額計算書分配表，應予更定分配金額。被告
    己○○分配金額1,128,507元、被告乙○○分配金額781,315
    元、被告丙○○、甲○○分配金額各210,186 元，均應剔除
    分配，不准列入分配表，為無理由，應予駁回。
十一、本件事證已臻明確，兩造其餘攻擊、防禦方法及舉證，經
    本院審酌後，認對於判決結果均無影響，爰不一一論述，併
    此指明。
據上論結，本件原告之訴為無理由，依民事訴訟法第385條第1項
前段、第78條判決如主文。
中　　華　　民　　國　　94　　年　　9 　　月　　8 　　日
                  民事第一庭    法  官  楊千儀
以上正本證明與原本無異。
如對本判決上訴，須於判決送達後20日內向本院提出上訴狀（需
按他造人數附繕本）。
中　　華　　民　　國　　94　　年　　9 　　月　　8 　　日
                                書記官　簡青根
